臺灣臺中地方法院刑事判決
111年度金訴字第75號
公  訴  人  臺灣臺中地方檢察署檢察官
被      告  蔡孟翰


上列被告因違反洗錢防制法等案件，經檢察官提起公訴(110年度
偵字第31828號、第28786號、第30004號、第30486號、第31566
號、第32267號、第32826號、第34373號、第34381號)，本院判
決如下：
    主  文
蔡孟翰犯如附表編號㈠至「主文」欄所示之罪，各處如附表編
號㈠至「主文」欄所示之刑。如附表編號㈠至㈨所示主刑部分應
執行有期徒刑拾壹月，如易科罰金，以新臺幣壹仟元折算壹日。
如附表編號㈩至所示主刑部分應執行有期徒刑壹年參月，併科
罰金新臺幣參萬元，罰金如易服勞役，以新臺幣壹仟元折算壹日
。
     犯罪事實
一、緣蔡孟翰前於民國110年5月25日某時，在LINE通訊軟體不詳
    群組，瀏覽見及真實姓名年籍不詳、暱稱「弘鼎國際人力公
    司」留言徵求送貨人員，遂與真實姓名年籍不詳、自稱「鍾
    長德」之人取得聯繫，得知工作僅係代為領取、轉送包裹，
    內容極為單純，每件包裹卻能獲得新臺幣(下同)500元，另
    可補助車馬費而與勞務顯不相當之高額酬勞，依其智識程度
    及一般社會生活經驗，可知悉目前提供寄取包裹或快遞之服
    務管道眾多便捷，各地便利超商亦多會與物流業者相互合作
    ，便利民眾使用，且服務項目多元，價格亦屬實惠，任何人
    均得輕易前往各大超商或物流營業據點辦理寄件、領貨，是
    倘非運送之物件事涉不法，寄件或領取之一方刻意隱瞞身分
    或相關識別資訊以規避稽查，實無刻意給付報酬，委請他人
    代為領取包裹，再行轉交之必要，而可預見包裹內極可能裝
    有詐欺集團遂行詐欺犯行所需之人頭帳戶存摺、提款卡等犯
    罪工具，擅為領取、轉送包裹，可能因此供不法詐騙份子利
    用以詐術使他人將款項匯入該人頭帳戶，進而遂行詐欺取財
    之犯罪目的，竟仍基於縱他人實施詐欺取財亦不違背其本意
    之不確定故意，與具有直接故意之「鍾長德」意圖為自己不
    法之所有，共同基於詐欺取財之犯意聯絡，依「鍾長德」指
    示領取、轉送包裹，擔任取簿手，先由不詳之人分別於如附
    表「被害人」與「詐騙經過」欄所示時、地，對各該被害
    人施以詐術，致其等誤信為真，因而陷於錯誤，依指示寄出
    人頭帳戶資料，被告即依「鍾長德」指示，分別於如附表
    「取簿經過」欄所示時、地，領取各該裝有人頭帳戶提款卡
    之包裹，並於同日其後某時，放置在指定之不詳地點。
二、蔡孟翰交付前開內有如附表「詐欺經過」欄所示人頭帳戶
    提款卡之包裹後，蔡孟翰與「鍾長德」意圖為自己不法之所
    有，共同基於詐欺取財、掩飾、隱匿特定犯罪所得之犯意聯
    絡，由「鍾長德」分別於如附表「詐騙經過」欄所示時、
    地，對如附表「被害人」欄所示各該被害人施以詐術，致
    其等誤信為真，因而陷於錯誤，分別於如附表「匯款經過
    」欄所示時、地，匯款至指定之人頭帳戶，旋遭提領一空，
    以此等方式製造金流斷點，掩飾不法所得之去向及所在。嗣
    因如附表及「被害人」欄所示各該被害人發覺遭詐騙後報
    警處理，始悉上情。
三、案經洪羽臻訴由新北市政府警察局中和分局報告、廖麗雪訴
    由基隆市警察局第三分局報告、葉裕振訴由新竹市政府警察
    局竹北分局報告、林秉軒訴由臺北市政府警察局大安分局報
    告、李佩芬訴由臺北市政府警察局萬華分局報告、張裕慶訴
    由連江縣警察局南竿警察所報告、陳冠云訴由臺南市政府警
    察局第二分局報告、蔡仁貴訴由雲林縣警察局北港分局報告
    、陸文堂訴由新北市政府警察局樹林分局報告、林佑諺訴由
    高雄市政府警察局鼓山分局報告、陳氏瑩訴由新竹市政府警
    察局第二分局報告、黃睿靖訴由新北市政府警察局中和分局
    報告、馮翊涵訴由新北市政府警察局三重分局報告、施沛彤
    訴由桃園市政府警察局桃園分局報告、張沛琪訴由嘉義縣警
    察局刑事警察大隊報告、張品柔訴由高雄市政府警察局仁武
    分局報告暨臺中市政府警察局豐原分局報告臺灣臺中地方檢
    察署檢察官偵查起訴。
    理    由
壹、證據能力方面：
一、本案據以認定被告蔡孟翰犯罪之被告以外之人於審判外之陳
    述：證人如附表及「被害人」欄所示各該被害人分別於警
    詢時之證述、偵辦刑案職務報告書與職務報告等部分，公訴
    人及被告於本院111年3月1日審理時，均表示同意作為證據
    使用(見本院卷第371-393頁)，復經本院審酌認上揭警詢分
    別係警員依法通知詢問，又該職務報告則為承辦警員記載本
    案偵查經過，該等證據作成及取得均無違法、不當或顯不可
    信之情況存在，應屬適當，依刑事訴訟法第159條之5第1項
    之規定，具有證據能力。
二、又本案認定事實引用之卷內其餘非供述證據，均與本案待證
    事實具有關聯性，並無證據證明係公務員違背法定程序取得
    ，依刑事訴訟法第158條之4規定反面解釋，亦有證據能力。
貳、實體部分：
一、認定犯罪事實所根據之證據及理由：
    上揭犯罪事實，業據被告於警詢、偵訊、本院準備程序及審
    理時均坦承不諱【見臺灣臺中地方檢察署110年度偵字第300
    04號偵查卷宗(下稱30004號偵卷)第19-25頁、臺灣臺中地方
    檢察署110年度偵字第30486號偵查卷宗(下稱30486號偵卷)
    第143-145頁、本院卷第135、371、403頁】，核與證人即被
    害人黃睿靖、馮翊涵、施沛彤、蕭竣偉、張沛琪、洪湘雲、
    蕭淑婷、張品柔、黃靜瀅、洪羽臻、尤亞渟、楊馥榮、廖麗
    雪、葉裕振、林裕發、林秉軒、陳筱屏、李佩芳、張裕慶、
    陳冠云、蔡仁貴、陸文堂、林佑諺、陳氏瑩、證人即蔡仁貴
    遭詐欺時在場之吳明怡分別於警詢時證述情節均相符合【黃
    睿靖部分：見30004號偵卷第27-29頁；馮翊涵部分：見3048
    6號偵卷第31-24頁；施沛彤部分：見臺灣臺中地方檢察署11
    0年度偵字第31566號偵查卷宗(下稱31566號偵卷)第25-27頁
    ；蕭竣偉部分：見臺灣臺中地方檢察署110年度偵字第31828
    號偵查卷宗(下稱31828號偵卷)第25-27、29-30頁；張沛琪
    部分：見臺灣臺中地方檢察署110年度偵字第32267號偵查卷
    宗(下稱32267號偵卷)第29-31頁；洪湘雲部分：見臺灣臺中
    地方檢察署110年度偵字第28786號偵查卷宗(下稱28786號偵
    卷)第43-45頁；蕭淑婷部分：見臺灣臺中地方檢察署110年
    度偵字第32826號偵查卷宗(下稱32826號偵卷)第45-47頁；
    張品柔部分：見臺灣臺中地方檢察署110年度偵字第34373號
    偵查卷宗(下稱34373號偵卷)第41-49頁；黃靜瀅部分：見臺
    灣臺中地方檢察署110年度偵字第34381號偵查卷宗(下稱343
    81號偵卷)第29-31頁；洪羽臻部分：見30004號偵卷第74-76
    頁；尤亞渟部分：見30004號偵卷第123-125頁；楊馥榮部分
    ：見30004號偵卷第142-143頁；廖麗雪部分：見30486號偵
    卷第163-165頁；葉裕振部分：見30486號偵卷第195-197頁
    ；林裕發部分：見30486號偵卷第215之1-219頁；林秉軒部
    分：見31566號偵卷第101-104頁；陳筱屏部分：見31828號
    偵卷第115-116頁；李佩芳部分：見32267號偵卷第85-87頁
    ；張裕慶部分：見28786號偵卷第121-129頁；陳冠云部分：
    見28786號偵卷第167-173頁；蔡仁貴部分：見臺灣臺中地方
    檢察署110年度核交字第2516號偵查卷宗(下稱2516號核交卷
    )第127-135頁；陸文堂部分：見2516號核交卷第209-211頁
    ；林佑諺部分：見32826號偵卷第107-111頁；陳氏瑩部分：
    見34373號偵卷第93-95頁；吳明怡部分：見2516號核交卷第
    137-143頁】，且有人頭帳戶取件監視器錄影畫面截圖照片(
    蕭竣偉)12張、包裹翻拍照片(蕭竣偉)1張、提款卡翻拍照片
    (蕭竣偉)2張、身分證正反面翻拍照片(蕭竣偉)2張、寄件繳
    款證明翻拍照片(蕭竣偉)1張、LINE對話紀錄截圖照片(蕭竣
    偉)26張、轉帳交易明細截圖照片(蕭竣偉)10張、Facebook(
    下稱臉書)社群網站截圖照片(蕭竣偉)1張、台新銀行通報警
    示帳戶通知(蕭竣偉)、統一超商貨態查詢系統(蕭竣偉)、電
    子發票存根(蕭竣偉)、內政部警政署反詐騙諮詢專線紀錄表
    (蕭竣偉)、苗栗縣警察局大湖分局大湖派出所受（處）理案
    件證明單(蕭竣偉)、苗栗縣警察局大湖分局大湖派出所受理
    各類案件紀錄表(蕭竣偉)、南投縣政府警察局草屯分局中正
    派出所陳報單(陳筱屏)、內政部警政署反詐騙諮詢專線紀錄
    表(陳筱屏)、南投縣政府警察局草屯分局中正派出所受理詐
    騙帳戶通報警示簡便格式表(陳筱屏)、南投縣政府警察局草
    屯分局中正派出所受（處）理案件證明單(陳筱屏)、中國信
    託銀行自動櫃員機交易明細表影本(陳筱屏)、台新銀行自動
    櫃員機交易明細表影本(陳筱屏)各1紙、網路訂單截圖照片(
    陳筱屏)1張、行動電話通訊紀錄截圖照片(陳筱屏)2張、車
    輛詳細資料報表、詐騙帳戶查詢結果(陳筱屏)、南投縣政府
    警察局草屯分局中正派出所陳報單(陳筱屏)各1紙、蕭竣偉
    台新帳戶之相關資料(含線上申請Richart數位活儲帳戶開戶
    填寫資料查詢1紙、身分證件影本1紙、歷史交易明細2紙)共
    3紙、職務報告(110年8月7日)、統一超商貨態查詢系統(洪
    湘雲)各1紙、內政部警政署反詐騙諮詢專線紀錄表(洪湘雲)
    2紙、臺中市政府警察局第四分局大墩派出所受理各類案件
    紀錄表(洪湘雲)、臺中市政府警察局第四分局大墩派出所受
    （處）理案件證明單(洪湘雲)各1紙、對話紀錄截圖照片(洪
    湘雲)15張、轉帳交易明細截圖照片(洪湘雲)5張、人頭帳戶
    取件監視器錄影畫面截圖(洪湘雲)24張、詐騙帳戶查詢結果
    (蔡仁貴、陸文堂、張裕慶、陳冠云)2紙、行動電話網路銀
    行交易明細截圖照片(張裕慶)3張、行動電話通聯紀錄截圖
    照片(張裕慶)8張、連江縣政府警察局南竿警察所受理詐騙
    帳戶通報警示簡便格式表(張裕慶)1紙、內政部警政署反詐
    騙諮詢專線紀錄表(張裕慶)2紙、連江縣政府警察局南竿警
    察所受理各類案件紀錄表(張裕慶)、連江縣政府警察局南竿
    警察所受（處）理案件證明單(張裕慶)、臺南市政府警察局
    第二分局博愛派出所陳報單(陳冠云)、彰化銀行自動櫃員機
    交易明細表影本(陳冠云)、中國信託銀行自動櫃員機交易明
    細表影本(陳冠云)各1紙、轉帳明細內容畫面截圖照片(陳冠
    云)2張、金融機構聯防機制通報單(陳冠云)2紙、金融機構
    協助受詐騙民眾通知疑似警示帳戶通報單(陳冠云)1紙、臺
    南市政府警察局第二分局博愛派出所受理詐騙帳戶通報警示
    簡便格式表(陳冠云)2紙、內政部警政署反詐騙諮詢專線紀
    錄表(陳冠云)2紙、臺南市政府警察局第二分局博愛派出所
    受（處）理案件證明單(陳冠云)、臺南市政府警察局第二分
    局博愛派出所受理各類案件紀錄表(陳冠云)各1紙(見31828
    號偵卷第31-36、37、38、39、40、41-49、49-53、53、55
    、57、59、61-62、63、65、67、71-72、79、81、85、85、
    89-90、91、93、107、113、141-145頁、28786號偵卷第29
    、49、51-53、57、59、61-67、67-69、71-93、111-113、1
    33、135-139、151、155-157、159、161、165、177、179、
    185、189、197-199、203、217-219、221-223、225、227頁
    )、統一超商貨態查詢系統(黃睿靖)1紙、人頭帳戶取件監視
    器錄影畫面截圖照片(黃睿靖)7張、LINE對話紀錄翻拍照片(
    黃睿靖)10張、內政部警政署反詐騙諮詢專線紀錄表(黃睿靖
    )、新北市政府警察局中和分局南勢派出所受（處）理案件
    證明單(黃睿靖)各1紙、詐騙帳戶查詢結果(尤亞渟、洪羽臻
    、楊馥榮)3紙、新北市政府警察局中和分局錦和派出所陳報
    單(洪羽臻)、新北市政府警察局中和分局錦和派出所受理各
    類案件紀錄表(洪羽臻)各1紙、內政部警政署反詐騙諮詢專
    線紀錄表(洪羽臻)2紙、新北市政府警察局中和分局錦和派
    出所受理詐騙帳戶通報警示簡便格式表(洪羽臻)4紙、金融
    機構聯防機制通報單(洪羽臻)3紙、台新銀行自動櫃員機交
    易明細表影本(洪羽臻)2紙、中國信託銀行自動櫃員機交易
    明細表影本(洪羽臻)1紙、國泰世華銀行自動櫃員機交易明
    細表影本(洪羽臻)5紙、新北市政府警察局中和分局錦和派
    出所受（處）理案件證明單(洪羽臻)、內政部警政署反詐騙
    諮詢專線紀錄表(尤亞渟)、高雄市政府警察局林園分局林園
    派出所受（處）理案件證明單(尤亞渟)、高雄市政府警察局
    林園分局林園派出所受理各類案件紀錄表(尤亞渟)、金融機
    構聯防機制通報單(尤亞渟)、高雄市政府警察局林園分局林
    園派出所受理詐騙帳戶通報警示簡便格式表(尤亞渟)各1紙
    、轉帳紀錄截圖照片(尤亞渟)3張、轉帳紀錄截圖照片(尤亞
    渟)2張、高雄市政府警察局小港分局桂陽路派出所陳報單(
    楊馥榮)、高雄市政府警察局小港分局桂陽路派出所受（處
    ）理案件證明單(楊馥榮)、高雄市政府警察局小港分局桂陽
    路派出所受理各類案件紀錄表(楊馥榮)、內政部警政署反詐
    騙諮詢專線紀錄表(楊馥榮)、高雄市政府警察局小港分局桂
    陽路派出所受理詐騙帳戶通報警示簡便格式表(楊馥榮)、金
    融機構聯防機制通報單(楊馥榮)、165專線協請金融機構暫
    行圈存帳戶通報單(楊馥榮)、職務報告(110年8月1日)各1紙
    、人頭帳戶取件監視器錄影畫面截圖(馮翊涵)6張、LINE對
    話紀錄截圖照片11張、統一超商貨態查詢系統(馮翊涵)1紙
    、包裹取件查詢結果畫面翻拍照片(馮翊涵)1張、國泰世華
    銀行臺幣綜合存款存摺封面暨內頁影本(馮翊涵)3紙、LINE
    對話紀錄截圖照片(馮翊涵)1份、內政部警政署反詐騙諮詢
    專線紀錄表(馮翊涵)、新北市政府警察局三重分局大有派出
    所受理各類案件紀錄表(馮翊涵)、新北市政府警察局三重分
    局大有派出所受（處）理案件證明單(馮翊涵)、新北市政府
    警察局三重分局大有派出所陳報單(馮翊涵)、詐騙帳戶查詢
    結果(葉裕振、官亞琳、廖麗雪、林裕發)各1紙、國泰世華
    商業銀行存匯作業管理部110年11月17日國世存匯作業字第1
    100188445號函暨檢附馮翊涵國泰世華帳戶相關資料(含帳戶
    基本資料、歷史交易明細各1紙)共3紙、內政部警政署反詐
    騙諮詢專線紀錄表(廖麗雪)2紙、基隆市警察局第三分局暖
    暖派出所陳報單(廖麗雪)、基隆市警察局第三分局暖暖派出
    所受（處）理案件證明單(廖麗雪)、基隆市警察局第三分局
    暖暖派出所受理各類案件紀錄表(廖麗雪)、郵政存簿儲金簿
    存摺封面暨內頁影本(廖麗雪)各1紙、轉帳明細截圖照片(廖
    麗雪)1張、LINE對話紀錄截圖照片(廖麗雪)1張、通聯紀錄
    截圖照片(廖麗雪)3張、基隆市警察局第三分局暖暖派出所
    受理詐騙帳戶通報警示簡便格式表(廖麗雪)1紙、中國信託
    銀行存款存摺封面暨內頁影本(葉裕振)共2紙、Facebook-Me
    ssenger(下稱臉書即時通)對話紀錄截圖照片(葉裕振)3張、
    轉帳明細截圖照片(葉裕振)2張、內政部警政署反詐騙諮詢
    專線紀錄表(葉裕振)、新竹市政府警察局竹北分局六家派出
    所受理詐騙帳戶通報警示簡便格式表(葉裕振)、新竹市政府
    警察局竹北分局六家派出所受理各類案件紀錄表(葉裕振)、
    新竹市政府警察局竹北分局六家派出所陳報單(葉裕振)、新
    竹市政府警察局竹北分局六家派出所受（處）理案件證明單
    (葉裕振)、金融機構聯防機制通報單(葉裕振)、內政部警政
    署反詐騙諮詢專線紀錄表(林裕發)、新北市政府警察局海山
    分局新海派出所受（處）理案件證明單(林裕發)、新北市政
    府警察局海山分局新海派出所陳報單(林裕發)、新北市政府
    警察局海山分局新海派出所受理詐騙帳戶通報警示簡便格式
    表(林裕發)、金融機構聯防機制通報單(林裕發)各1紙(見30
    004號偵卷第31、33-36、41-49、51-52、53、63-67、73、7
    7、78-79、83、88、95、97、89、96、119-120、98、99、1
    00-101、116、126、127、128、129-130、131-132、133-13
    4、134-135、141、144、145、146、147-148、151、155頁
    、30486號偵卷第23、35-39、41-46、47、51、53-57、59-1
    05、107-108、109、111、115、127-128、151-156、169-17
    1、173、175、177、181、183、183、185-187、189、199-2
    01、203-204、204、207-208、209、211、213、215、216、
    218、226、228、253、256頁)、LINE對話紀錄截圖照片(施
    沛彤)16張、人頭帳戶取件監視器錄影畫面截圖(施沛彤)19
    張、車行紀錄匯出文字資料、臺北市政府警察局大安分局新
    生南路派出所受理詐騙帳戶通報警示簡便格式表(林秉軒)、
    金融機構聯防機制通報單(林秉軒)、內政部警政署反詐騙諮
    詢專線紀錄表(施沛彤)、桃園市政府警察局桃園分局埔子派
    出所受理各類案件紀錄表(施沛彤)各1紙、合作金庫商業銀
    行嘉義分行110年11月20日合金嘉義字第1100004018號函暨
    檢附施沛彤合庫帳戶相關資料(含合作金庫銀行新開戶建檔
    登錄單、歷史交易明細查詢各1紙)共3紙、詐騙帳戶查詢結
    果(林秉軒)、臺北市政府警察局大安分局新生南路派出所陳
    報單(林秉軒)、臺北市政府警察局大安分局新生南路派出所
    受理各類案件紀錄表(林秉軒)、臺北市政府警察局大安分局
    新生南路派出所受（處）理案件證明單(林秉軒)、內政部警
    政署反詐騙諮詢專線紀錄表(林秉軒)、臺北政府警察局大安
    分局新生南路派出所受理詐騙帳戶通報警示簡便格式表(林
    秉軒)各1紙、臺外幣交易明細查詢畫面截圖照片(林秉軒)4
    張、職務報告(110年8月12日)、內政部警政署反詐騙諮詢專
    線紀錄表(張沛琪)各1紙、LINE對話紀錄截圖照片(張沛琪)1
    8張、統一超商貨態查詢頁面截圖照片(張沛琪)1張、家庭代
    工社團頁面截圖照片(張沛琪)1張、LINE對話紀錄截圖照片1
    2張、人頭帳戶取件監視器錄影畫面截圖照片(張沛琪)10張
    、張沛琪郵局帳戶相關資料(含帳戶基本資料1紙、中華郵政
    股份有限公司客戶歷史交易清單4紙)共5紙、詐騙帳戶查詢
    結果(李佩芳、洪羽臻)、臺北市政府警察局萬華分局華江派
    出所受（處）理案件證明單(李佩芳)、金融機構聯防機制通
    報單(李佩芳)、內政部警政署反詐騙諮詢專線紀錄表(李佩
    芳)、臺北市政府警察局萬華分局華江派出所受理詐騙帳戶
    通報警示簡便格式表(李佩芳)各1紙、網路銀行轉帳通知截
    圖照片(李佩芳)4張、臺北市政府警察局萬華分局華江派出
    所陳報單(李佩芳)、臺北市政府警察局萬華分局華江派出所
    受理各類案件紀錄表(李佩芳)各1紙(見31566號偵卷第29-32
    、33-42、43、47、49、53-54、87-91、95、99、105、107
    、109-110、111、115頁、32267號偵卷第21、33-34、35-40
    、41、41、43-45、47-51、53-61、73、89、91、93-94、97
    、100-101、105、107頁)、職務報告(110年8月6日)、內政
    部警政署反詐騙諮詢專線紀錄表(蕭淑婷)、高雄市政府警察
    局小港分局大林派出所陳報單(蕭淑婷)、高雄市政府警察局
    小港分局大林派出所受理各類案件紀錄表(蕭淑婷)、高雄市
    政府警察局小港分局大林派出所受（處）理案件證明單(蕭
    淑婷)、警示帳戶基本資料各1紙、LINE對話紀錄截圖照片(
    蕭淑婷)5張、統一超商貨態查詢系統(蕭淑婷)1紙、人頭帳
    戶取件監視器錄影畫面截圖照片(蕭淑婷)11張、包裹取件成
    功頁面截圖照片(蕭淑婷)1張、詐騙帳戶查詢結果(林佑諺、
    陳冠云)、內政部警政署反詐騙諮詢專線紀錄表(林佑諺)、
    高雄市政府警察局鼓山分局龍華派出所受理詐騙帳戶通報警
    示簡便格式表(林佑諺)、台新銀行自動櫃員機交易明細表影
    本(林佑諺)、高雄市政府警察局鼓山分局龍華派出所陳報單
    (林佑諺)、高雄市政府警察局鼓山分局龍華派出所受理各類
    案件紀錄表(林佑諺)、高雄市政府警察局鼓山分局龍華派出
    所受（處）理案件證明單(林佑諺)各1紙、中國信託商業銀
    行股份有限公司110年11月12日中信銀字第110224839302248
    號函暨檢附蕭淑婷中信帳戶相關資料(含客戶基本資料、存
    款交易明細、自動化交易LOG資料-財金交易各1紙)共4紙、
    職務報告(110年8月5日)1紙、人頭帳戶取件監視器錄影畫面
    截圖(張品柔)6張、統一超商代收款專用繳款證明影本、統
    一超商貨態查詢系統(張品柔)、高雄市政府警察局仁武分局
    大社派出所受（處）理案件證明單(張品柔)、詐騙帳戶查詢
    結果(陳氏瑩)各1紙、臺幣活存明細截圖照片(陳氏瑩)2張、
    新竹市政府警察局第二分局關東橋派出所受理詐騙帳戶通報
    警示簡便格式表(陳氏瑩)、金融機構聯防機制通報單(陳氏
    瑩)、內政部警政署反詐騙諮詢專線紀錄表(陳氏瑩)、新竹
    市政府警察局第二分局關東橋派出所受理各類案件紀錄表(
    陳氏瑩)、新竹市政府警察局第二分局關東橋派出所受（處
    ）理案件證明單(陳氏瑩)各1紙、玉山銀行活期儲蓄存摺封
    面暨內頁影本(張品柔)2紙、LINE對話紀錄資料(張品柔)1份
    、張品柔玉山帳戶相關資料(含客戶基本資料1紙、歷史交易
    明細4紙)共5紙、職務報告(110年12月14日)、職務報告(110
    年11月30日)、高雄市政府警察局仁武分局大社派出所陳報
    單(張品柔)、高雄市政府警察局仁武分局大社派出所受理各
    類案件紀錄表(張品柔)、內政部警政署反詐騙諮詢專線紀錄
    表(張品柔)各1紙(見32826號偵卷第25、49、51、53、55、5
    7、59-63、65、69-77、79、77、93、113-114、117、125、
    133、135、137、187-193頁、34373號偵卷第25、51-55、57
    、59、61、77、103、105、107、109-110、111、112、131-
    133、135-144、145-154、155、159、191、193、195-196頁
    )、偵辦刑案職務報告書、高雄市政府警察局楠梓分局翠屏
    派出所受理各類案件紀錄表(黃靜瀅)、高雄市政府警察局楠
    梓分局翠屏派出所受（處）理案件證明單(黃靜瀅)、內政部
    警政署反詐騙諮詢專線紀錄表(黃靜瀅)各1紙、統一超商貨
    態查詢系統截圖照片(黃靜瀅)1張、人頭帳戶取件監視器錄
    影畫面截圖照片(黃靜瀅)17張、LINE對話紀錄截圖照片(黃
    靜瀅)30張、郵政存簿儲金簿存摺封面影本(黃靜瀅)、詐騙
    帳戶查詢結果(尤亞渟、洪羽臻)各1紙、中國信託商業銀行
    股份有限公司110年9月24日中信銀字第110224839247115號
    函暨檢附洪湘雲中信帳戶相關資料(含客戶基本資料、存款
    交易明細、自動化交易LOG資料-財金交易各1紙)共4紙、台
    新國際商業銀行110年11月9日台新作文字第11025233號函暨
    檢附洪湘雲台新帳戶相關資料(含開戶申請文件2紙、往交印
    鑑暨資料卡影本1紙、臺幣存款交易明細查詢1紙)共5紙、雲
    林縣警察局北港分局好收派出所陳報單(蔡仁貴)1紙、郵政
    金融卡正反面翻拍照片(蔡仁貴)2張、郵政存簿儲金簿存摺
    封面暨內頁影本(蔡仁貴)2紙、台新銀行自動櫃員機交易明
    細表影本(蔡仁貴)1紙、轉帳交易畫面截圖照片(蔡仁貴)4張
    、雲林縣政府警察局北港分局好收派出所受理詐騙帳戶通報
    警示簡便格式表(蔡仁貴)、內政部警政署反詐騙諮詢專線紀
    錄表(蔡仁貴)、雲林縣政府警察局北港分局好收派出所受理
    各類案件紀錄表(蔡仁貴)、雲林縣政府警察局北港分局好收
    派出所受（處）理案件證明單(蔡仁貴)、新北市政府警察局
    樹林分局樹林派出所受理詐騙帳戶通報警示簡便格式表(陸
    文堂)、中國信託銀行自動櫃員機交易明細表影本(陸文堂)
    各1紙、行動電話通話紀錄截圖照片(陸文堂)3張、LINE對話
    紀錄截圖照片(陸文堂)13張、內政部警政署反詐騙諮詢專線
    紀錄表(陸文堂)2紙、新北市政府警察局樹林分局樹林派出
    所受（處）理案件證明單(陸文堂)、新北市政府警察局樹林
    分局樹林派出所受理各類案件紀錄表(陸文堂)各1紙(見3438
    1號偵卷第21、33、35、37-38、39、39-47、49-63、65、89
    頁、2516號核交卷第13-19、21-29、125、157-159、161-16
    3、167、175-179、191、201、203、205、215、229、233-2
    35、235-247、249-251、253、255頁)、彰化商業銀行股份
    有限公司福和分行110年10月25日彰福字第1100000018號函
    暨檢附黃睿靖彰化帳戶相關資料(含個人戶業務往來申請書
    影本2紙、個人戶顧客印鑑卡影本1紙、個人戶顧客基本資料
    2紙、存摺存款-交易明細查詢2紙)共7紙、中華郵政股份有
    限公司110年10月22日儲字第1100294902號函暨檢附李茗洋
    郵局帳戶相關資料(含郵政存簿儲金立帳申請書影本2紙、戶
    口名簿影本1紙、客戶歷史交易清單1紙、郵政存簿儲金立帳
    申請書影本2紙、開戶身分證件影本1紙、客戶歷史交易清單
    1紙)共9紙、中華郵政股份有限公司110年11月16日儲字第11
    00921703號函暨檢附黃靜瀅郵局帳戶之客戶歷史交易清單共
    3紙、領款監視器畫面截圖照片5張在卷可稽【臺灣臺中地方
    檢察署110年度核交字第2599號偵查卷宗(下稱2599號核交卷
    )第5之2-5之8、5之10-5之18頁、臺灣臺中地方檢察署110年
    度核交字第3188號偵查卷宗(下稱3188號核交卷)第9-13、71
    -75頁】，足認被告之自白與事實相符，本案事證明確，被
    告前揭犯行均堪認定，應予依法論科。
二、論罪科刑：
  ㈠核被告蔡孟翰就犯罪事實欄部分所為，均係犯刑法第339條
    第1項之詐欺取財罪；又就犯罪事實欄部分所為，均係犯刑
    法第339條第1項之詐欺取財罪與洗錢防制法第14條第1項之
    一般洗錢罪。
  ㈡被告就犯罪事實欄部分所為，均係一行為同時觸犯詐欺取財
    及一般洗錢等罪，為想像競合犯，爰均依刑法第55條之規定
    ，從一重之一般洗錢罪處斷。
  ㈢被告所犯前揭9次詐欺取財及15次一般洗錢等罪，各次犯行所
    侵害被害人之財產法益各異，行為明顯可分，足認其犯意各
    別，行為互殊，依一般社會通念，得以區分，於刑法評價上
    ，亦各具獨立性，應予分論併罰。
  ㈣按共同實行犯罪行為之人，在合同意思範圍以內，各自分擔
    犯罪行為之一部，相互利用他人之行為，以達其犯罪之目的
    者，即應對於全部所發生之結果，共同負責，不問犯罪動機
    起於何人，亦不必每一階段犯行，均經參與(最高法院96年
    度台上字第713號判決意旨參照)。經查，本案被告係依「鍾
    長德」指示，領取內有人頭帳戶資料之包裹後再為轉交，使
    「鍾長德」得以使用該等金融帳戶作為詐取他人財物之人頭
    帳戶使用，並依其所領取之包裹數量，向「鍾長德」收取每
    件500元及外縣市每趟1,500元車馬費之報酬，乃以此為業，
    藉此賺取高額酬勞，足認被告自有以收取他人金融帳戶資料
    行為將遂行本案詐欺取財結果發生之不確定故意，則被告既
    有與他人共同犯詐欺取財之犯意聯絡，被告就本案犯行自應
    與「鍾長德」共同負責。是被告與「鍾長德」共同參與本案
    詐欺取財【關於犯罪事實欄及部分】、一般洗錢【關於犯
    罪事實欄部分】等犯行，具有犯意聯絡及行為分擔，應論
    以共同正犯。
  ㈤按洗錢防制法第16條第2項規定，犯前二條之罪，在偵查或審
    判中自白者，減輕其刑。經查，被告就犯罪事實欄所涉一
    般洗錢犯行，業於本院準備程序及審理時均自白不諱，業如
    前述，揆諸上開說明，爰依洗錢防制法第16條第2項規定，
    減輕其刑。
  ㈥爰以行為人之責任為基礎，審酌被告不思循正常途徑獲取財
    物，竟依「鍾長德」指示，以收取金融帳戶資料分擔詐欺取
    財之實施以牟取報酬，價值觀念偏差，恣意詐欺行為造成本
    案被害人損失不貲，並使其餘詐欺集團成員得以隱匿其真實
    身分，減少遭查獲之風險，愈使他人肆無忌憚，助長犯罪之
    猖獗，所為實應嚴懲，惟念及被告犯後坦承犯行，已見悔悟
    ，然未能與本案被害人達成和解，並無彌補被害人所受損害
    之具體表現，兼衡被告具高職畢業學歷，目前擔任粗工及家
    境勉持之生活狀況，業據被告陳明在卷(見本院卷第404頁)
    等一切情狀，分別量處如附表「主文」欄所示之刑，併就
    如附表編號㈠至㈨所示部分，均諭知易科罰金之折算標準，
    就如附表編號㈩至所示部分，均諭知罰金如易服勞役之折
    算標準；另綜合斟酌被告犯罪行為之不法與罪責程度、所犯
    各罪均為詐欺取財犯罪、彼此之關聯性、數罪對法益侵害之
    加重效應、罪數所反映被告之人格特性與犯罪傾向，及對其
    施以矯正之必要性等節，並衡以各罪之原定刑期、定應執行
    刑之外部性界限及內部性界限各節，進而為整體非難之評價
    ，就如附表編號㈠至㈨所處有期徒刑得易科罰金之主刑部分
    、如附表編號㈩至所處有期徒刑暨其罰金刑部分，分別併
    定其應執行刑，並諭知易科罰金【如附表編號㈠至㈨併定應
    執行刑部分】、罰金如易服勞役之折算標準【如附表編號㈩
    至併定應執行刑之罰金刑部分】，以資懲儆。
  ㈦按犯罪所得，屬於犯罪行為人者，沒收之；於全部或一部不
    能沒收或不宜執行沒收時，追徵其價額，刑法第38條之1第1
    項前段、第3項分別定有明文。另參酌刑法第38條之1立法理
    由略謂：「依實務多數見解，基於徹底剝奪犯罪所得，以根
    絕犯罪誘因之意旨，不問成本、利潤，均應沒收」等旨，故
    犯罪所得亦包括成本在內，並於犯罪所得全部或一部不能沒
    收或不宜執行沒收時，以「追徵價額」替代之。次按就刑事
    處罰而言，「連帶」本具有「連坐」之性質。在民事上，連
    帶債務之成立，除當事人明示外，必須法律有規定者為限(
    民法第272條參照)。沒收以剝奪人民之財產權為內容，係對
    於人民基本權所為之干預，自應受法律保留原則之限制。共
    同犯罪行為人之組織分工及不法所得，未必相同，特別是集
    團性或重大經濟、貪污犯罪，彼此間犯罪所得之分配懸殊，
    其分配較少甚或未受分配之人，如仍應就全部犯罪所得負連
    帶沒收之責，超過其個人所得之剝奪，無異代替其他犯罪參
    與者承擔刑罰，顯失公平。故共同犯罪，其所得之沒收，應
    就各人分得之數為之，此為最高法院最近之見解；最高法院
    66年1月24日66年度第1次刑庭庭推總會議決定㈡已不再援用(
    參照最高法院104年度台上字第2521號判決意旨)。準此，數
    人共同犯罪之情形時，就各別共犯之犯罪所得，應就其等實
    際所分得之財物個別為沒收、追徵其價額之諭知。經查：
　⒈針對犯罪事實欄部分，被告因領取充作人頭帳戶使用之如附
    表「詐欺經過」欄所示各該人頭帳戶資料工作，確有按件
    取得500元作為其報酬，又倘若被告前往臺南市以外之其他
    縣市領取包裹，另可按日取得車馬費1,500元以為額外報酬
    等情，業經被告於本院準備程序時供承明確(見本院卷第135
    頁)；此外，並無任何積極證據足證被告另有獲得較其供述
    為高之報酬，足認被告於本案詐欺集團運作期間，除按件取
    得其所供承取簿報酬500元外，而於如附表編號㈠及㈢所載之
    110年6月29日、如附表編號㈡、㈥及㈦所載之110年6月26日、
    如附表編號㈣所載之110年6月2日、如附表編號㈤及㈨所載之
    110年7月4日、如附表編號㈧所載之110年6月30日，各日尚
    獲得依其所供承額外之他縣市工作報酬各1,500元，是以被
    告所獲得之報酬如下：
　⑴就如附表編號㈠部分，被告收得之取簿報酬500元及外縣市工
    作報酬750元，其獲利為1,250元；
　⑵就如附表編號㈡部分，被告收得之取簿報酬500元及外縣市工
    作報酬500元，其獲利為1,000元；
　⑶就如附表編號㈢部分，被告收得之取簿報酬500元及外縣市工
    作報酬750元，其獲利為1,250元；
　⑷就如附表編號㈣部分，被告收得之取簿報酬500元及外縣市工
    作報酬1,500元，其獲利為2,000元；
　⑸就如附表編號㈤部分，被告收得之取簿報酬500元及外縣市工
    作報酬750元，其獲利為1,250元；
　⑹就如附表編號㈥部分，被告收得之取簿報酬500元及外縣市工
    作報酬500元，其獲利為1,000元；
　⑺就如附表編號㈦部分，被告收得之取簿報酬500元及外縣市工
    作報酬500元，其獲利為1,000元；
　⑻就如附表編號㈧部分，被告收得之取簿報酬500元及外縣市工
    作報酬1,500元，其獲利為2,000元；
　⑼就如附表編號㈨部分，被告收得之取簿報酬500元及外縣市工
    作報酬750元，其獲利為1,250元；
　　綜上所述，前開犯罪所得既均為被告所有因此部分犯罪所得
    財物，而上開報酬已由被告實際收得，是就前開被告犯罪所
    得財物，雖未扣案，仍應依刑法第38條之1第1項前段及第3
    項規定，宣告沒收，並於全部或一部不能沒收或不宜執行沒
    收時，追徵其價額。
  ⒉另就犯罪事實欄部分，被告否認曾因此部分犯行而獲取任何
    對價之情，且本案並無積極具體證據足認被告確有因此部分
    犯罪因而獲有任何犯罪對價，自不生犯罪所得應予沒收之問
    題，爰不予宣告沒收或追徵其價額，亦附敘明。
  ⒊刑法沒收制度已列為專章，具獨立之法律效果，故宣告多數
    沒收情形，並非數罪併罰，應依刑法第40條之2第1項規定，
    就宣告之多數沒收，併執行之。
參、不另為無罪之諭知部分：
一、公訴意旨另以：被告與「鍾長德」，共同意圖為自己不法之
    所有，基於詐欺取財及洗錢之犯意聯絡，由該詐欺集團不詳
    成員以如附表(即起訴書附表一)所示方式使黃睿靖等人，
    將如附表所示之金融帳戶提款卡寄出後，被告即依「鍾長
    德」LINE通訊軟體之指示，於如附表所示之時間及地點，
    領取裝有上開帳戶提款卡之包裹，放置在「鍾長德」指定之
    地點，因認被告就此部分被訴事實另涉犯洗錢防制法第2條
    第2款、第14條第1項之一般洗錢罪嫌等語。
二、按犯罪事實應依證據認定之，無證據不得認定犯罪事實；不
    能證明被告犯罪者，應諭知無罪之判決，刑事訴訟法第154
    條第2項、第301條第1項分別定有明文。又認定犯罪事實所
    憑之證據，雖不以直接證據為限，間接證據亦包括在內，然
    而無論直接證據或間接證據，其為訴訟上之證明，須於通常
    一般之人均不致有所懷疑，而得確信其為真實之程度者，始
    得據為有罪之認定，倘其證明尚未達到此一程度，而有合理
    之懷疑存在而無從使事實審法院得有罪之確信時，即應由法
    院為諭知被告無罪之判決(最高法院76年台上字第4986號刑
    事判決意旨參照)。
三、公訴意旨認被告就此部分被訴事實另涉犯洗錢防制法第2條
    第2款、第14條第1項之一般洗錢罪嫌，無非係以被告於警詢
    及偵訊時之供述、如附表「被害人」所示各該被害人分別
    於警詢時之證述及卷附前開各該被害人佐證遭詐欺之非供述
    證據等為其論據。
四、訊據被告對於此部分事實固坦承不諱，然查：
  ㈠按105年12月28日修正公布，於106年6月28日生效施行之洗錢
    防制法第2條雖規定：「本法所稱洗錢，指下列行為：一、
    意圖掩飾或隱匿特定犯罪所得來源，或使他人逃避刑事追訴
    ，而移轉或變更特定犯罪所得。二、掩飾或隱匿特定犯罪所
    得之本質、來源、去向、所在、所有權、處分權或其他權益
    者。三、收受、持有或使用他人之特定犯罪所得」，而本條
    所稱之特定犯罪，依同條例第3條第2款之規定，固包括刑法
    第339條之詐欺取財罪在內。然考量洗錢防制法之制定，旨
    在防止特定犯罪不法所得之資金或財產，藉由洗錢行為，諸
    如經由各種金融機關或其他交易管道，轉換成為合法來源之
    資金或財產，切斷資金與當初犯罪行為之關聯性，掩飾或隱
    匿犯罪行為或該資金不法來源或本質，使偵查機關無法藉由
    資金之流向追查犯罪行為人，其所保護之法益為國家對特定
    犯罪之追訴及處罰。因此，是否為洗錢行為，自應就犯罪全
    部過程加以觀察，不僅須行為人客觀上有掩飾或隱匿特定犯
    罪所得之具體作為，主觀上更須具有掩飾或隱匿其犯罪所得
    與犯罪之關聯性，使其來源形式上合法化之犯罪意思，始克
    相當。
  ㈡被告固然依「鍾長德」指示，分別於如附表「被害人」及「
    取簿經過」欄所示時、地，領取各該被害人遭詐欺而寄出內
    有人頭帳戶提款卡之包裹，其所為應視為詐欺取財犯罪行為
    分擔之一部，然因斯時上開各該金融帳戶尚未用於供作其餘
    遭詐欺被害人匯入詐欺贓款之人頭帳戶管道使用，並無任何
    犯罪所得可供掩飾或隱匿，故不構成洗錢防制法第14條第1 
    項之一般洗錢罪，檢察官亦未具體指出被告此部分有何掩飾
    、隱匿犯罪所得之行為內容或方式，自不能僅以被告所為之
    前揭犯行遽論以一般洗錢之罪責。
五、綜上所述，檢察官所提出之證據，尚未達於通常一般人均不
    致有所懷疑，而得確信被告就犯罪事實欄部分確有上揭一
    般洗錢罪嫌，本應為被告此部分被訴事實無罪之諭知，公訴
    意旨認被告另涉有洗錢防制法第2條第1項、第14條第1項之
    一般洗錢罪嫌，容有誤會，惟此部分若成立犯罪，與前揭本
    院犯罪事實欄論罪科刑部分具有想像競合犯之裁判上一罪
    關係，爰不另為無罪之諭知，併此敘明。
據上論斷，應依刑事訴訟法第299條第1項前段，洗錢防制法第2
條第2款、第14條第1項、第16條第2項，刑法第11條、第28條、
第339條第1項、第55條前段、第51條第5款、第7款、第41條第1
項前段、第8項、第42條第3項前段、第38條之1第1項前段、第3
項、第40條之2第1項，刑法施行法第1條之1第1項，判決如主文
。
本案經檢察官黃靖珣提起公訴，檢察官朱介斌到庭執行職務。
中　　華　　民　　國　 111　　年　　 4　　月　　 12　 日
　　　　　　　　　刑事第十五庭審判長法　官　簡佩珺
                                    法  官  鄭咏欣
                                    法  官  湯有朋
以上正本證明與原本無異。
如不服本判決應於收受送達後20日內向本院提出上訴書狀，並應
敘述具體理由；其未敘述上訴之理由者，應於上訴期間屆滿後20
日內向本院補提理由書（均須按他造當事人之人數附繕本）「切
勿逕送上級法院」。
告訴人或被害人如不服判決，應備理由具狀向檢察官請求上訴，
上訴期間之計算，以檢察官收受判決正本之日起算。
　　　                            　書記官   黃美雲
中　　華　　民　　國　　111 　年　　4 　　月　　12　　日
附錄本案論罪科刑法條：
刑法第339條第1項
意圖為自己或第三人不法之所有，以詐術使人將本人或第三人之
物交付者，處5年以下有期徒刑、拘役或科或併科50萬元以下罰
金。
洗錢防制法第14條第1項
有第二條各款所列洗錢行為者，處7年以下有期徒刑，併科新臺
幣5百萬元以下罰金。
附表：
編號 犯罪事實 主文 ㈠ 如附表編號㈠所示部分 蔡孟翰共同犯詐欺取財罪，處有期徒刑參月，如易科罰金，以新臺幣壹仟元折算壹日。未扣案之犯罪所得新臺幣壹仟貳佰伍拾元沒收，於全部或一部不能沒收或不宜執行沒收時，追徵其價額。 ㈡ 如附表編號㈡所示部分 蔡孟翰共同犯詐欺取財罪，處有期徒刑參月，如易科罰金，以新臺幣壹仟元折算壹日。未扣案之犯罪所得新臺幣壹仟元沒收，於全部或一部不能沒收或不宜執行沒收時，追徵其價額。 ㈢ 如附表編號㈢所示部分 蔡孟翰共同犯詐欺取財罪，處有期徒刑參月，如易科罰金，以新臺幣壹仟元折算壹日。未扣案之犯罪所得新臺幣壹仟貳佰伍拾元沒收，於全部或一部不能沒收或不宜執行沒收時，追徵其價額。 ㈣ 如附表編號㈣所示部分 蔡孟翰共同犯詐欺取財罪，處有期徒刑參月，如易科罰金，以新臺幣壹仟元折算壹日。未扣案之犯罪所得新臺幣貳仟元沒收，於全部或一部不能沒收或不宜執行沒收時，追徵其價額。 ㈤ 如附表編號㈤所示部分 蔡孟翰共同犯詐欺取財罪，處有期徒刑參月，如易科罰金，以新臺幣壹仟元折算壹日。未扣案之犯罪所得新臺幣壹仟貳佰伍拾元沒收，於全部或一部不能沒收或不宜執行沒收時，追徵其價額。 ㈥ 如附表編號㈥所示部分 蔡孟翰共同犯詐欺取財罪，處有期徒刑參月，如易科罰金，以新臺幣壹仟元折算壹日。未扣案之犯罪所得新臺幣壹仟元沒收，於全部或一部不能沒收或不宜執行沒收時，追徵其價額。 ㈦ 如附表編號㈦所示部分 蔡孟翰共同犯詐欺取財罪，處有期徒刑參月，如易科罰金，以新臺幣壹仟元折算壹日。未扣案之犯罪所得新臺幣壹仟元沒收，於全部或一部不能沒收或不宜執行沒收時，追徵其價額。 ㈧ 如附表編號㈧所示部分 蔡孟翰共同犯詐欺取財罪，處有期徒刑參月，如易科罰金，以新臺幣壹仟元折算壹日。未扣案之犯罪所得新臺幣貳仟元沒收，於全部或一部不能沒收或不宜執行沒收時，追徵其價額。 ㈨ 如附表編號㈨所示部分 蔡孟翰共同犯詐欺取財罪，處有期徒刑參月，如易科罰金，以新臺幣壹仟元折算壹日。未扣案之犯罪所得新臺幣壹仟貳佰伍拾元沒收，於全部或一部不能沒收或不宜執行沒收時，追徵其價額。 ㈩ 如附表編號㈠所示部分 蔡孟翰共同犯洗錢防制法第十四條第一項之洗錢罪，處有期徒刑肆月，併科罰金新臺幣壹萬元，罰金如易服勞役，以新臺幣壹仟元折算壹日。  如附表編號㈡所示部分 蔡孟翰共同犯洗錢防制法第十四條第一項之洗錢罪，處有期徒刑肆月，併科罰金新臺幣壹萬元，罰金如易服勞役，以新臺幣壹仟元折算壹日。  如附表編號㈢所示部分 蔡孟翰共同犯洗錢防制法第十四條第一項之洗錢罪，處有期徒刑貳月，併科罰金新臺幣壹萬元，罰金如易服勞役，以新臺幣壹仟元折算壹日。  如附表編號㈣所示部分 蔡孟翰共同犯洗錢防制法第十四條第一項之洗錢罪，處有期徒刑貳月，併科罰金新臺幣壹萬元，罰金如易服勞役，以新臺幣壹仟元折算壹日。  如附表編號㈤所示部分 蔡孟翰共同犯洗錢防制法第十四條第一項之洗錢罪，處有期徒刑貳月，併科罰金新臺幣壹萬元，罰金如易服勞役，以新臺幣壹仟元折算壹日。  如附表編號㈥所示部分 蔡孟翰共同犯洗錢防制法第十四條第一項之洗錢罪，處有期徒刑貳月，併科罰金新臺幣壹萬元，罰金如易服勞役，以新臺幣壹仟元折算壹日。  如附表編號㈦所示部分 蔡孟翰共同犯洗錢防制法第十四條第一項之洗錢罪，處有期徒刑貳月，併科罰金新臺幣壹萬元，罰金如易服勞役，以新臺幣壹仟元折算壹日。  如附表編號㈧所示部分 蔡孟翰共同犯洗錢防制法第十四條第一項之洗錢罪，處有期徒刑貳月，併科罰金新臺幣壹萬元，罰金如易服勞役，以新臺幣壹仟元折算壹日。  如附表編號㈨所示部分 蔡孟翰共同犯洗錢防制法第十四條第一項之洗錢罪，處有期徒刑貳月，併科罰金新臺幣壹萬元，罰金如易服勞役，以新臺幣壹仟元折算壹日。  如附表編號㈩所示部分 蔡孟翰共同犯洗錢防制法第十四條第一項之洗錢罪，處有期徒刑貳月，併科罰金新臺幣壹萬元，罰金如易服勞役，以新臺幣壹仟元折算壹日。  如附表編號所示部分 蔡孟翰共同犯洗錢防制法第十四條第一項之洗錢罪，處有期徒刑參月，併科罰金新臺幣壹萬元，罰金如易服勞役，以新臺幣壹仟元折算壹日。  如附表編號所示部分 蔡孟翰共同犯洗錢防制法第十四條第一項之洗錢罪，處有期徒刑貳月，併科罰金新臺幣壹萬元，罰金如易服勞役，以新臺幣壹仟元折算壹日。  如附表編號所示部分 蔡孟翰共同犯洗錢防制法第十四條第一項之洗錢罪，處有期徒刑貳月，併科罰金新臺幣壹萬元，罰金如易服勞役，以新臺幣壹仟元折算壹日。  如附表編號所示部分 蔡孟翰共同犯洗錢防制法第十四條第一項之洗錢罪，處有期徒刑貳月，併科罰金新臺幣壹萬元，罰金如易服勞役，以新臺幣壹仟元折算壹日。  如附表編號所示部分 蔡孟翰共同犯洗錢防制法第十四條第一項之洗錢罪，處有期徒刑參月，併科罰金新臺幣壹萬元，罰金如易服勞役，以新臺幣壹仟元折算壹日。 

附表：　
編號 被害人 詐騙經過 取簿經過 ㈠ 黃睿靖  不詳詐欺集團成員於110年6月27日12時5分許前某時，在FACEBOOK(下稱臉書)社群網站，對外虛偽貼文表示手工藝代工之不實訊息，以前揭方式對不特定多數人散布不實訊息而施用詐術，黃睿靖於不詳時間，網路瀏覽該工作訊息後，利用LINE通訊軟體與其(暱稱「簡梵不平凡」)聯繫，該員佯稱：家庭代工為購買代工材料，須先提供金融帳戶提款卡云云，以該方式對黃睿靖施用詐術，致其誤信為真，因而陷於錯誤，於110年6月27日12時5分許，至新北市○○區○○路0段00號7-ELEVEN便利商店頂新門市，將其彰化銀行申設之帳號000-00000000000000號帳戶(下稱黃睿靖彰化帳戶)、其不知情之兒子李藝萱向中華郵政股份有限公司申設之帳號000-00000000000000號帳戶(下稱李藝萱郵局帳戶)、不知情之第三人李茗洋向中華郵政股份有限公司申設之帳號000-00000000000000號帳戶(下稱李茗洋郵局帳戶)之提款卡以店到店方式寄出，並將前開提款卡密碼告知對方。 蔡孟翰於110年6月29日4時17分許，至臺中市○○區○○路0段00號1樓7-ELEVEN便利商店港區門市，領取內有黃睿靖彰化帳戶、李藝萱郵局帳戶及李茗洋郵局帳戶等帳戶提款卡之包裹，並於其後某時，置放在臺中市○○區○○路0號某機車停車場置物櫃。 ㈡ 馮翊涵  不詳詐欺集團成員於110年6月22日22時53分許前某時，在「批發代言網賺代理為商交流區」臉書社群網站社團，對外虛偽貼文表示手工包裝員之不實訊息，以前揭方式對不特定多數人散布不實訊息而施用詐術，馮翊涵於110年6月22日22時53分許，網路瀏覽該工作訊息後，利用LINE通訊軟體與其(暱稱「林曉梅」)聯繫，該員佯稱：發放材料費與薪資，須先提供提款卡云云，以該方式對馮翊涵施用詐術，致其誤信為真，因而陷於錯誤，於110年6月22日23時21分許，至新北市○○區○○路0段000號7-ELEVEN便利商店大立門市，將其向國泰世華銀行申設之帳號000-000000000000號帳戶(下稱馮翊涵國泰世華帳戶)之提款卡及密碼以店到店方式寄出。 蔡孟翰於110年6月26日14時32分許，至臺中市○○區○○路000號7-ELEVEN便利商店光隆門市，領取內有馮翊涵國泰世華帳戶提款卡之包裹，並於其後某時，置放在臺中市○○區○○路0號某機車停車場置物櫃。 ㈢ 施沛彤  不詳詐欺集團成員於110年6月26日前某時，在「家庭代工網」臉書社群網站社團，對外虛偽貼文表示家庭手工代工之不實訊息，以前揭方式對不特定多數人散布不實訊息而施用詐術，施沛彤於110年6月26日某時，網路瀏覽該工作訊息後，利用LINE通訊軟體與其(暱稱「鈺琳」)聯繫，該員佯稱：實名制登記始才訂家庭代工材料，要寄出帳戶內無餘額之提款卡云云，以該方式對施沛彤施用詐術，致其誤信為真，因而陷於錯誤，於110年6月27日(起訴書誤載為26日)16時許，至桃園市○○區○○○街000號7-ELEVEN便利商店同德門市，將其向合作金庫銀行申設之帳號000-0000000000000號帳戶(下稱施沛彤合庫帳戶)之提款卡以店到店方式寄出，並依指示將提款卡密碼更改為「123456」。 蔡孟翰於110年6月29日3時52分許，至臺中市○○區○○○路00號7-ELEVEN便利商店港務門市，領取內有施沛彤合庫帳戶提款卡之包裹後，並於其後某時，置放在臺中市○○區○○路0號某機車停車場置物櫃。 ㈣ 蕭竣偉  不詳詐欺集團成員於110年5月31日前某時，在臉書社群網站，對外虛偽貼文表示家庭代工之不實訊息，以前揭方式對不特定多數人散布不實訊息而施用詐術，蕭竣偉於110年5月31日某時，網路瀏覽該工作訊息後，利用LINE通訊軟體與其(暱稱「何千慧」、「許凱龍」)聯繫，該員佯稱：欲補貼代工材料費，須先郵寄提款卡云云，以該方式對蕭竣偉施用詐術，致其誤信為真，因而陷於錯誤，於110年5月31日23時10分許，至苗栗縣大湖鄉中正路之7-ELEVEN便利商店菁英門市，將其向台新銀行申設之帳號000-00000000000000號帳戶(下稱蕭竣偉台新帳戶)之提款卡以店到店方式寄出，並將前開提款卡密碼告知對方。 蔡孟翰於110年6月2日10時51分許，至臺中市○○區○○路0段000號7-ELEVEN便利商店三和門市，領取內有蕭竣偉台新帳戶提款卡之包裹後，並於其後某時，置放在臺中市○○區○○路0號某機車停車場置物櫃或高鐵置物箱。 ㈤ 張沛琪  不詳詐欺集團成員於110年6月29日前某時，在「家庭代工網」臉書社群網站社團，對外虛偽貼文表示家庭代工之不實訊息，以前揭方式對不特定多數人散布不實訊息而施用詐術，張沛琪於110年6月29日某時，網路瀏覽該工作訊息後，利用LINE通訊軟體與其(暱稱「佳佳」)聯繫，該員佯稱：須先將提款卡寄出，始會寄送代工商品云云，以該方式對張沛琪施用詐術，致其誤信為真，因而陷於錯誤，於110年6月29日15時10分許，至不詳7-ELEVEN便利商店，將向其向中華郵政股份有限公司申設之帳號000-00000000000000號帳戶(下稱張沛琪郵局帳戶)之提款卡以店到店方式寄出，並將前開提款卡密碼告知對方。 蔡孟翰於110年7月4日11時39分許，至臺中市○○區○○路000號7-ELEVEN便利商店太隆門市，領取內有張沛琪郵局帳戶提款卡之包裹後，並於其後某時，置放在臺中市○○區○○路0號某機車停車場置物櫃。 ㈥ 洪湘雲  不詳詐欺集團成員於110年6月24日15時39分許前某時，在臉書社群網站，對外虛偽貼文表示工作機會之不實訊息，以前揭方式對不特定多數人散布不實訊息而施用詐術，洪湘雲於110年6月24日15時39分許，網路瀏覽該工作訊息後，利用LINE通訊軟體與其(暱稱「宥嫻」)聯繫，該員佯稱：工作需要，須先將提款卡寄出云云，以該方式對洪湘雲施用詐術，致其誤信為真，因而陷於錯誤，於110年6月24日19時9分許，至臺中市南屯區大墩十街及大光街交岔路口附近之7-ELEVEN便利商店墩陽門市，將向其向中國信託銀行申設之帳號000-000000000000號帳戶(下稱洪湘雲中信帳戶)、向台新銀行申設之帳號000-00000000000000號帳戶(下稱洪湘雲台新帳戶)之提款卡以店到店方式寄出，並將前開提款卡密碼告知對方。 蔡孟翰於110年6月26日11時44分許，至臺中市○○區○○路000○0號1樓7-ELEVEN便利商店新豐寶門市，領取內有洪湘雲中信帳戶、洪湘雲台新帳戶等帳戶提款卡之包裹後，並於其後某時，置放在臺中市○○區○○路0號某機車停車場置物櫃。 ㈦ 蕭淑婷  不詳詐欺集團成員於110年5月9日11時37分許前某時，在臉書社群網站，對外虛偽貼文表示家庭代工之不實訊息，以前揭方式對不特定多數人散布不實訊息而施用詐術，蕭淑婷於110年5月9日11時37分許，網路瀏覽該工作訊息後，利用LINE通訊軟體與其(暱稱「官彥勛」)聯繫，該員佯稱：須提供銀行存摺及提款卡云云，以該方式對蕭淑婷施用詐術，致其誤信為真，因而陷於錯誤，於110年6月24日(起訴書誤載為22日)14時54分許，至高雄市○○區○○路0○00號7-ELEVEN便利商店名言門市，將其向中國信託商業銀行申設之帳號000-000000000000號帳戶(下稱蕭淑婷中信帳戶)之提款卡以店到店方式寄出，並將前開提款卡密碼告知對方。 蔡孟翰於110年6月26日11時24分許，至臺中市○○區○○路000○0號7-ELEVEN便利商店茂陽門市，領取內有蕭淑婷中信帳戶提款卡之包裹後，並於其後某時，置放在臺中市○○區○○路0號某機車停車場置物櫃。 ㈧ 張品柔  不詳詐欺集團成員於110年6月27日9時許前某時，在「南部打工獵人」臉書社群網站社團，對外虛偽貼文表示工作機會之不實訊息，以前揭方式對不特定多數人散布不實訊息而施用詐術，張品柔於110年6月27日9時許，網路瀏覽該工作訊息後，利用LINE通訊軟體與其(暱稱「小蓁」)聯繫，該員佯稱：係「隆鑫包裝行」，可提供家庭代工，需要以本人名義購買家庭代工材料，且可申請政府補助經困金，須先提供金融卡及密碼云云，以該方式對張品柔施用詐術，致其誤信為真，因而陷於錯誤，於110年6月28日(起訴書誤載為27日)18時38分許，至高雄市○○區○○路000號7-ELEVEN便利商店大民門市，將其向玉山銀行申設之帳號000-0000000000000號帳戶(下稱張品柔玉山帳戶)之提款卡以店到店方式寄出，並將前開提款卡密碼告知對方。 蔡孟翰於110年6月30日11時4分許，至臺中市○○區○○路0段000號7-ELEVEN便利商店矽品門市，領取內有張品柔玉山帳戶提款卡之包裹後，並於其後某時，置放在臺中市○○區○○路0號某機車停車場置物櫃。 ㈨ 黃靜瀅  不詳詐欺集團成員於110年6月29日14時30分許前某時，在臉書社群網站，對外虛偽貼文表示販賣髮夾工作機會之不實訊息，以前揭方式對不特定多數人散布不實訊息而施用詐術，黃靜瀅於110年6月29日14時30分許，網路瀏覽該工作訊息後，利用LINE通訊軟體與其(暱稱「簡梵不平凡」)聯繫，該員佯稱：為實名制登記以確認身分，須先寄交金融卡云云，以該方式對黃靜瀅施用詐術，致其誤信為真，因而陷於錯誤，於110年6月29日15時58分許，至高雄市楠梓區德祥海專路之7-ELEVEN便利商店德民門市，將其向中華郵政股份有限公司申設之帳號000-00000000000000號帳戶(下稱黃靜瀅郵局帳戶)之提款卡以店到店方式寄出，並將前開提款卡密碼告知對方。 蔡孟翰於110年7月4日11時22分許，至臺中市○○區○○路000號7-ELEVEN便利商店新大億門市，領取內有黃靜瀅郵局帳戶提款卡之包裹後，並於其後某時，置放在臺中市○○區○○路0號某機車停車場置物櫃。 
附表：　
編號 被害人 詐騙經過 匯款經過 ㈠ 洪羽臻 不詳之人於110年7月7日21時30分許，持用門號+0000000000號電話與洪羽臻聯繫，佯稱：係花蓮國軍英雄館電商業者，電腦顯示其為團體客且會連續入住，是否需要該項服務，可代為取消扣款云云，須於同日21時39分許，持用門號+000000000000號電話再度致電，佯稱：係玉山銀行信客服人員，須依指示操作以解除設定云云，以前揭方式對洪羽臻施以詐術，致其誤信為真，因而陷於錯誤，為右列匯款行為。 1、先於110年7月7日23時32分47秒許，在新北市○○區○○路000號全家便利商店，操作ATM自動櫃員機，跨行存款2萬9,985元(起訴書誤載為3萬元)至李茗洋郵局帳戶。 2、復於110年7月7日23時37分57秒許，在新北市○○區○○路000號全家便利商店，操作ATM自動櫃員機，跨行存款1萬4,985元(起訴書誤載為1萬5,000元)至黃靜瀅郵局帳戶。 3、又於110年7月7日23時54分許，至新北市○○區○○路000○0號7-ELEVEN便利商店，操作ATM自動櫃員機，跨行存款2萬6,985元(起訴書誤載為2萬7,000元)至黃睿靖彰化帳戶。 4、再於110年7月8日0時47分許，至新北市○○區○○路000號全家便利商店，操作ATM自動櫃員機，匯款3萬元至黃睿靖彰化帳戶。 5、另於110年7月8日0時54分許，至新北市○○區○○路000號全家便利商店，操作ATM自動櫃員機，匯款3萬元至李茗洋郵局帳戶。 6、再於110年7月8日0時59分許，至新北市○○區○○路000號全家便利商店，操作ATM自動櫃員機，匯款3萬元至黃靜瀅郵局帳戶。 ㈡ 尤亞渟 不詳之人於110年7月7日21時10分許，持用門號+00000000000號電話與尤亞渟聯繫，佯稱：係「QMOMO」網路賣場客服人員，因工作人員疏失，帳號誤設為VIP，將扣除6,800元費用云云，復於同日21時37分許，持用門號+000000000000號電話再度致電，佯稱：係中國信託客服人員，須依指示操作以解除設定云云，以前揭方式對尤亞渟施以詐術，致其誤信為真，因而陷於錯誤，為右列匯款行為。 1.先於110年7月7日22時24分許，操作網路銀行匯款12萬7,123元至李茗洋郵局帳戶。 2.復於110年7月7日21時55分許及同日21時59分許，分別操作網路銀行匯款9萬9,983元及3萬5,123元至黃靜瀅郵局帳戶。 ㈢ 楊馥榮 不詳之人於110年7月7日21時48分許，持用門號+000000000000號電話與楊馥榮聯繫，佯稱：某購物平臺電商業者，賣家會員操作失誤云云，復於其後某時，再度致電，佯稱：係中國信託銀行竹北分行、郵局客服人員，須依指示操作以解除設定云云，以前揭方式對楊馥榮施以詐術，致其誤信為真，因而陷於錯誤，為右列匯款行為。 先後於110年7月7日23時25分許及同日23時26分許，分別操作網路銀行轉帳4萬9,983元(2次)至李藝萱郵局帳戶。 ㈣ 廖麗雪 不詳之人於110年6月29日20時23分許，持用門號0000000000號電話與廖麗雪聯繫，佯稱：係中華郵政客服人員，先前申請時，因輸入錯誤，將造成每月扣款，須依指示操作以解除設定云云，以前揭方式對廖麗雪施以詐術，致其誤信為真，因而陷於錯誤，為右列匯款行為。 於110年6月29日21時20分許，操作網路銀行轉帳2萬9,979元至馮翊涵國泰世華帳戶。 ㈤ 葉裕振 不詳詐欺集團成員於110年6月29日22時30分許前某時，在臉書社群網站，對外虛偽貼文表示販賣PS5遊戲主機之不實訊息，以前揭方式對不特定多數人散布不實訊息而施用詐術，葉裕振於110年6月29日22時30分許，網路瀏覽該販賣訊息後，利用臉書即時通與LINE通訊軟體與其(暱稱「琪」)聯繫，該員佯稱：可選擇轉帳方式購買云云，以前揭方式對葉裕振施以詐術，致其誤信為真，因而陷於錯誤，為右列匯款行為。 於110年6月29日22時35分許，操作網路銀行轉帳1萬6,000元至馮翊涵國泰世華帳戶。 ㈥ 林裕發 不詳之人於110年6月29日18時50分許，持用門號+000000000000號電話與林裕發聯繫，佯稱：係生活倉庫網路購物平臺客服人員，因平臺遭駭客入侵，帳號變成VIP帳號云云，復於其後某時，持用門號+000000000000號電話再度致電，佯稱：係台新銀行主任蔡健國，須依指示操作以解除設定云云，以前揭方式對林裕發施以詐術，致其誤信為真，因而陷於錯誤，為右列匯款行為。 先後於110年6月29日21時9分許及同日21時12分許，分別操作網路銀行轉帳4萬9,985元(2次)至馮翊涵國泰世華帳戶。 ㈦ 林秉軒 不詳之人於110年7月5日20時46分許，持用門號+000000000000號電話與林秉軒聯繫，佯稱：係KUN旅館業者，先前訂房系統操作失誤云云，後於同日20時53分許，持用門號+00000000000號電話再度致電，佯稱：係國泰世華銀行人員，須依指示操作以解除設定云云，以前揭方式對林秉軒施以詐術，致其誤信為真，因而陷於錯誤，為右列匯款行為。 先後於110年7月5日21時14分50秒許及同日21時16分35秒許，分別操作網路銀行轉帳4萬9,987元(2次)至施沛彤合庫帳戶。 ㈧ 陳筱屏 不詳之人於110年6月3日某時，撥打電話與陳筱屏聯繫，佯稱：係販奇電商業者客服人員，先前購買榴槤1組，因設定失誤，誤設為10組云云，復於其後某時，再度致電，佯稱：係郵局客服人員，須依指示操作以解除設定云云，以前揭方式對陳筱屏施以詐術，致其誤信為真，因而陷於錯誤，為右列匯款行為。 先後於110年6月4日0時23分許及同日0時40分12秒許，在不詳地點，分別操作ATM自動櫃員機轉帳2萬9,985元、2萬4,000元至蕭竣偉台新帳戶。 ㈨ 李佩芳 不詳之人於110年7月7日19時30分許，持用門號+00000000000號電話與李佩芳聯繫，佯稱：係486團購網客服人員，先前購買淨水器，因工作人員操作錯誤，誤設為批發商，每月將扣款1萬6,999元，共扣案12個月云云，復於同日19時53分許，持用門號+0000000000000號電話再度致電，佯稱：係國泰世華銀行客服人員，須依指示操作以解除設定云云，以前揭方式對李佩芳施以詐術，致其誤信為真，因而陷於錯誤，為右列匯款行為。 先後於110年7月7日20時27分10秒許及同日20時30分31秒許，分別操作網路銀行轉帳4萬9,988元(2次)至張沛琪郵局帳戶。 ㈩ 張裕慶 不詳之人於110年6月26日16時58分許，撥打電話與張裕慶聯繫，佯稱：係網路購物客服人員，先前網路購物，因工作人員操作錯誤，誤設為批發商，將每月扣款云云，復於其後某時，再度致電，佯稱：須依指示操作以解除設定云云，以前揭方式對張裕慶施以詐術，致其誤信為真，因而陷於錯誤，為右列匯款行為。 先後於110年6月26日17時38分許及同日17時42分許，分別操作網路銀行轉帳4萬9,985元、2萬5,100元至洪湘雲中信帳戶。  陳冠云 不詳之人於110年6月26日15時17分許，持用門+000000000000號電話與陳冠云聯繫，佯稱：係「完美主義居家」客服人員，先前網路上購買電腦椅，因輸入會員資料時錯誤操作，將改為須付費永久會員云云，復於同日15時32分許，持用門號+000000000000號電話再度致電，佯稱：係永豐銀行客服人員，須依指示操作以解除設定云云，以前揭方式對陳冠云施以詐術，致其誤信為真，因而陷於錯誤，為右列匯款行為。 1、先於110年6月26日17時52分40秒許，在臺南市北門路1段之彰化銀行，操作ATM自動櫃員機轉帳2萬9,985元至洪湘雲中信帳戶。 2、復於110年6月26日17時59分許，在臺南市中西區青年路城隍街之7-ELEVEN便利商店，操作ATM自動櫃員機轉帳1萬元至洪湘雲中信帳戶。 3、先後於110年6月27日15時10分許、同日15時13分許及同日15時15分許，分別操作網路銀行轉帳6萬123元、9,999元(2次)至蕭淑婷中信帳戶。  蔡仁貴 不詳之人於110年6月26日14時許，撥打門號+0000000000000號電話與蔡仁貴之女友吳明怡聯繫，佯稱：係網路賣家，先前網路上購買飾品，因員工操作失誤，將重複寄送飾品，導致持用自帳戶內扣款云云，復於其後某時，持用門號+000000000000號電話再度致電，佯稱：係郵局之客服人員，須依指示操作以解除設定云云，並向在旁之蔡仁貴佯稱：須提供其他金融帳戶，依指示操作以解除設定云云，以前揭方式對蔡仁貴施以詐術，致其誤信為真，因而陷於錯誤，為右列匯款行為。 1、先後於110年6月26日18時1分許、同日18時3分許、同日18時7分及同日18時16分許，在雲林縣○○鎮○○路000號全家便利商店，分別操作ATM自動櫃員機轉帳3萬元(2次)、2萬9,000元、1,000元至洪湘雲台新帳戶。 2、復於110年6月26日18時20分28秒許，在雲林縣○○鎮○○路00號中華郵政股份有限公司北港郵局，操作ATM自動櫃員機匯款5,860元至洪湘雲台新帳戶。  陸文堂 不詳之人於110年6月26日17時42分許，持用門號+000000000000號電話與陸文堂聯繫，佯稱：個人外洩，須轉知郵局處理，之後將寄送道歉信及500元禮券云云，復於同日18時10分許，持用門號+000000000000號電話再度致電，佯稱：係郵局之客服人員，依指示操作云云，以前揭方式對陸文堂施以詐術，致其誤信為真，因而陷於錯誤，為右列匯款行為。 於110年6月26日18時56分許，在不詳地點，操作ATM自動櫃員機存款2萬2,985元至洪湘雲台新帳戶。  林佑諺 不詳之人於110年6月26日19時30分許，持用門號0000000000000號電話與林佑諺聯繫，佯稱：係亞曼鞋貨顏姓客服人員，因公司疏漏，錯誤升級為高級會員云云，復於其後某時，持用門號0000000000000號電話再度致電，佯稱：係光華郵局張姓服務人員，依指示操作以解除設定云云，以前揭方式對林佑諺施以詐術，致其誤信為真，因而陷於錯誤，為右列匯款行為。 於110年6月26日20時54分許，在高雄市鼓山區明華路與南屏路交岔路口之全家便利商店，操作ATM自動櫃員機存款2萬9,985元至蕭淑婷中信帳戶。  陳氏瑩  不詳之人於110年7月4日16時許，持用門號+000000000000號電話與陳氏瑩聯繫，佯稱：係三民書局店員，先前網路購買書籍，因店員疏失，將每月支付會員費云云，復於其後某時再度致電，佯稱：係中國信託銀行專員，依指示操作以解除設定云云，以前揭方式對陳氏瑩施以詐術，致其誤信為真，因而陷於錯誤，為右列匯款行為。 先復於110年7月4日18時11分24秒許及同日18時14分許，在新竹市○區○○街000號全家便利商店，分別操作ATM自動櫃員機轉帳9萬9,985元、4萬9,985元至張品柔玉山帳戶。